it: Articoli per animali > Animali domestici - Articoli > Articoli per animali piccola taglia > Ricompense per animali di piccola taglia: Biscotti e prodotti da forno; Premi da masticare; Dolcetti croccanti; Premi morbidi; Premi stick; Premi per addestramento
ko: 동물/반려동물 용품 > 반려동물 용품 > 소형 반려동물 용품 > 소형 반려동물 간식: 비스킷/과자류; 간식 껌; 바삭한 간식; 부드러운 간식; 스틱형 간식; 훈련용 간식
vi: Đồ dùng cho động vật & thú cưng > Đồ dùng cho thú cưng > Đồ dùng cho thú nhỏ > Đồ ăn thưởng cho thú nhỏ: Bánh quy & bánh mì; Bánh thưởng dai; Bánh thưởng giòn; Bánh thưởng mềm; Que bánh thưởng; Bánh thưởng huấn luyện
ro-RO: Animale și articole pentru animale de companie > Articole pentru animale de companie > Articole pentru animale mici > Recompense pentru animale mici: Biscuiți și produse de brutărie; Recompense masticabile; Recompense crocante; Recompense moi; Recompense în formă de bețișoare; Recompense pentru dresaj
hr-HR: Životinje i potrepštine za kućne ljubimce > Potrepštine za kućne ljubimce > Potrepštine za male životinje > Poslastice za male životinje: Keksi i pekarski proizvodi; Poslastice za žvakanje; Hrskave poslastice; Meke poslastice; Poslastice na štapiću; Poslastice za dresuru
ru: Животные и товары для питомцев > Товары для домашних животных > Товары для мелких животных > Лакомства для мелких животных: Печенье; Жевательные лакомства; Хрустящие лакомства; Мягкие лакомства; Лакомства-палочки; Лакомства для дрессировки
zh-CN: 动物/宠物用品 > 宠物用品 > 小动物用品 > 小型宠物零食: 饼干和烘焙食品; 咀嚼零食; 酥脆零食; 软零食; 棒棒糖; 棒状零食
sk-SK: Potreby pre zvieratá a domácich miláčikov > Potreby pre domácich miláčikov > Potreby pre malé zvieratá > Pochúťky pre malé zvieratá: Sušienky a pečivo; Žuvacie maškrty; Chrumkavé maškrty; Mäkké maškrty; Paličkové maškrty; Tréningové maškrty
es: Productos para mascotas y animales > Productos para mascotas > Productos para animales pequeños > Golosinas para animales pequeños: Galletas y bollería; Golosinas para masticar; Golosinas crujientes; Golosinas suaves; Golosinas en palitos; Golosinas de entrenamiento
da: Dyr og tilbehør til kæledyr > Tilbehør til kæledyr > Tilbehør til små dyr > Godbidder til små dyr: Kiks og snacks; Tyggegodbidder; Knasende godbidder; Bløde godbidder; Pindegodbidder; Træningsgodbidder
hu: Állatok és kisállatkellékek > Háziállat-kellékek > Kisállatkellékek > Kisállatcsemegék: Kekszek és péksütemények; Rágócsemegék; Ropogós csemegék; Puha csemegék; Pálcás csemegék; Képzőcsemegék
ja: ペット・ペット用品 > ペット用品 > 小動物用品 > 小動物用おやつ: ビスケット・ベーカリー; 噛むおやつ; カリカリのおやつ; ソフトおやつ; スティックおやつ; トレーニング用おやつ
bg-BG: Артикули за животни и домашни любимци > Артикули за домашни любимци > Стоки за малки животни > Лакомства за малки животни: Бисквити и хлебни изделия; Дъвчащи лакомства; Хрупкави лакомства; Меки лакомства; Лакомства: пръчки; Лакомства за обучение
tr: Hayvanlar ve Evcil Hayvan Ürünleri > Evcil Hayvan Ürünleri > Küçük Hayvan Ürünleri > Küçük Hayvan Atıştırmalıkları: Bisküvi; Çiğneme Ödülleri; Çıtır Ödül Mamaları; Yumuşak Ödüller; Çubuk Ödüller; Eğitim Ödülleri
th: อุปกรณ์สำหรับสัตว์และสัตว์เลี้ยง > อุปกรณ์สัตว์เลี้ยง > อุปกรณ์สำหรับสัตว์เล็ก > ขนมสำหรับสัตว์เล็ก: บิสกิตและเบเกอรี่; ขนมขบเคี้ยว; ขนมกรุบกรอบ; ขนมแบบนุ่ม; ขนมแท่ง; ขนมสำหรับการฝึก
fi: Eläinten ja lemmikkieläinten tarvikkeet > Lemmikkieläinten tarvikkeet > Pieneläintarvikkeet > Pieneläinten herkut: Keksit ja muut leivonnaiset; Puruherkut; Rapeat herkut; Pehmeät herkut; Herkkutikut; Koulutusherkut
zh-TW: 動物/寵物補給品 > 寵物用品 > 小動物用品 > 小型動物零嘴: 餅乾和烘焙食品; 耐咬零嘴; 酥脆零食; 軟零嘴; 條狀零嘴; 訓練零嘴
fr: Animaux et articles pour animaux de compagnie > Articles pour animaux de compagnie > Accessoires pour petits animaux > Friandises pour petits animaux: Biscuiterie & boulangerie; Friandises à mâcher; Friandises croquantes; Friandise moelleuse; Friandises en bâton; Friandises d’entraînement
el: Ζώα και προμήθειες για κατοικίδια ζώα > Προμήθειες για κατοικίδια ζώα > Προμήθειες για μικρά ζώα > Λιχουδιές για μικρά ζώα: Μπισκότα & Αρτοποιείο; Μασώμενες λιχουδιές; Τραγανές λιχουδιές; Μαλακές λιχουδιές; Λιχουδιές σε μορφή μπαστουνιού; Λιχουδιές εκπαίδευσης
nb: Produkter til dyr og husdyr > Husdyrprodukter > Produkter for små dyr > Godter for små dyr: Kjeks og bakeri; Tyggegodbiter; Sprø godbiter; Myke godbiter; Pinnegodbiter; Treningsgodbiter
sl-SI: Živali in pripomočki za hišne ljubljenčke > Pripomočki za hišne ljubljenčke > Pripomočki za male živali > Priboljški za male živali: Piškoti in pecivo; Priboljški za žvečenje; Hrustljavi priboljški; Mehki priboljški; Priboljški v obliki palčke; Priboljški za učenje
pt-PT: Artigos para animais e animais estimação > Artigos para animais > Artigos para animais pequenos > Snacks para animais pequenos: Biscoitos e padaria; Snacks mastigáveis; Snacks crocantes; Snacks moles; Snacks em palito; Snacks de treino
cs: Chovatelství > Potřeby pro domácí zvířata > Potřeby pro drobná zvířata > Odměny pro malá domácí zvířata: Sušenky a pečivo; Žvýkací pamlsky; Křupavé pamlsky; Měkké pamlsky; Tyčinkové pamlsky; Pamlsky pro výcvik
lt-LT: Gyvūnai ir prekės naminiams gyvūnams > Prekės naminiams gyvūnams > Prekės smulkiems gyvūnams > Skanėstai smulkiems gyvūnams: Sausainiai ir kepiniai; Kramtomi skanėstai; Traškūs skanėstai; Minkšti skanėstai; Skanėstų lazdelės; Dresūros skanėstai
nl: Dieren > Benodigdheden voor huisdieren > Benodigdheden voor kleine dieren > Snoepjes voor kleine dieren: Koekjes en bakkerij; Kauwsnoepjes; Knapperige snoepjes; Zachte snoepjes; Plaksnoepjes; Trainingssnoepjes
pt-BR: Animais e produtos para animais de estimação > Suprimentos para animais de estimação > Suprimentos para animais pequenos > Petiscos para animais pequenos: Biscoitos e confeitos; Guloseimas para mastigar; Guloseimas crocantes; Guloseimas macias; Guloseimas em bastão; Guloseimas de treinamento
pl: Zwierzęta i artykuły dla zwierząt > Artykuły dla zwierząt > Artykuły dla małych zwierząt > Przekąski dla małych zwierząt: Ciasteczka dla ptaków; Przekąski do żucia; Chrupiące smakołyki; Przekąski miękkie; Batony; Przysmaki do szkoleń
de: Tiere & Tierbedarf > Haustierbedarf > Kleintierzubehör > Leckerli für Kleintiere: Kekse und Gebäck; Kau-Leckerlis; Knusperleckerlis; Weiche Leckerlis; Stabförmige Leckerlis; Trainings-Leckerlis
en: Animals & Pet Supplies > Pet Supplies > Small Animal Supplies > Small Animal Treats: Biscuits & Bakery; Chew Treats; Crunchy Treats; Soft Treats; Stick Treats; Training Treats
sv: Djur och tillbehör till husdjur > Tillbehör till husdjur > Smådjurstillbehör > Smådjursgodis: Kex och bröd; Tuggodis; Knaprigt godis; Mjukt godis; Stickgodis; Träningsgodis